臺灣臺南地方法院臺南簡易庭民事判決
110年度南簡字第701號
原      告  莊明達  
被      告  梁瑜倢  
上列當事人間請求給付票款事件，經本院於民國110年11月8日言
詞辯論終結，判決如下：
    主      文
原告之訴駁回。
訴訟費用由原告負擔。　　　　　　　　
    事實及理由
一、原告起訴主張：
    原告執有被告所簽發如附表所示之支票6紙（下稱系爭支票
    ），未料系爭支票經原告提示，竟不獲支付，屢次催討，被
    告均置之不理，被告身為系爭支票之發票人，爰依票據之法
    律關係提起本訴。並聲明：被告應給付原告新臺幣（下同）
    600,000元，及自附表利息起算日起至清償日止，按附表所
    載利率計算之利息。
二、被告則以：
　　系爭支票為被告分別於民國95年5月15日、95年6月1日、85
    年6月15日、95年7月1日、95年7月15日及95年8月1日所簽發
    ，被告並未將系爭支票上之發票日期為變更，系爭支票自發
    票日至今已逾15年，時效因而消滅。又原告主張系爭支票經
    提示，惟銀行皆未通知被告，被告於110年4月19日收到銀行
    寄發支票存款戶拒絕往來通知書，被告始知被退票而銀行未
    為通知。並聲明：原告之訴駁回。
三、得心證之理由：
  ㈠原告主張因被告多年拒不見面，其因參加成功大學企管系聚
    會中，遇見被告，經被告同意於系爭支票更改發票日期，經
    被告同意，其才於系爭支票如附表之更改發票日欄，更改發
    票日期等語，為被告所否認，並抗辯，其並未同意原告更改
    系爭支票之發票日等語。依原告於本院審理時陳稱：其今年
    於成功大學企管系聚會遇到被告後，曾以LINE通訊軟體，告
    訴被告其欲提示系爭支票，而系爭支票發票日之被告印章，
    均為被告95年所蓋印等語（見卷第66頁、第67頁）。顯見，
    原告僅告知被告其欲提示系爭支票，並未告知被告其欲於系
    爭支票上更改發票日，且經被告同意原告得於系爭支票更改
    發票日等情無訛。是以，原告自行於系爭支票更改發票日如
    附表更改發票日欄所示，非經被告同意，對於被告自不生效
    力 。惟票據上之權利，對支票發票人自發票日起算，1年間
    不行使，因時效而消滅；消滅時效因請求而中斷；時效因請
    求而中斷者，若於請求後6個月內不起訴，視為不中斷；時
    效完成後，債務人得拒絕給付，票據法第22條第1項、民法
    第129條第1項第1款、第130條、第144條第1項分別定有明文
    。本件系爭支票係於附表原發票日欄所示日期所簽發，原附
    表提示日欄所示日期為提示，揆諸前開規定，原告之票款請
    求權已因罹於1年時效期間而消滅，被告自得拒絕給付，從
    而，原告依票據之法律關係請求被告給付系爭支票票款，即
    屬無據，應予駁回。
四、綜上所述，原告依票據之法律關係，請求被告應給付原告60
    0,000元，及自附表利息起算日起至清償日止，按附表所載
    利率計算之利息，為無理由，應予駁回。
五、訴訟費用負擔之依據：民事訴訟法第78條。 　　
中　　華　　民　　國　　110 　年　 11 　　月　　22　　日
  　　　　　　　　臺灣臺南地方法院臺南簡易庭　　　　　
                                  法  官　葉淑儀
以上正本係照原本作成。 
如不服本判決，應於送達後20日內，向本院提出上訴狀並表明上
訴理由（須附繕本）。如委任律師提起上訴者，應一併繳納上訴
審裁判費。
中　　華　　民　　國　　110 　年　　11　　月　　29　　日
                                  書記官  林幸萱　　
附表         編號 發票人 票面金額 原發票日 （民國） 更改發票日(民國) 到期日 票據號碼 提示日即利息起算日(民國) 利率   1 遠東國際商業銀行 100,000元 95年5月15日 110年3月17日 未載 BF0000000 110年3月18日 按週年利率6%計算之利息   2 遠東國際商業銀行 100,000元 95年6月1日 110年3月19日 未載 BF0000000 110年3月23日 按週年利率6%計算之利息   3 遠東國際商業銀行 100,000元 95年6月15日 110年3月19日 未載 BF0000000 110年3月23日 按週年利率6%計算之利息   4 遠東國際商業銀行 100,000元 95年7月1日 110年3月19日 未載 BF0000000 110年3月23日 按週年利率6%計算之利息   5 遠東國際商業銀行 100,000元 95年7月15日 110年3月19日 未載 BF0000000 110年3月23日 按週年利率6%計算之利息   6 遠東國際商業銀行 100,000元 95年8月1 日 110年3月19日 未載 BF0000000 110年3月23日 按週年利率6%計算之利息